臺灣高等法院臺南分院刑事判決　　　　 96年度上訴字第666號
上　訴　人
即　被　告　乙○○
指定辯護人　本院公設辯護人甲○○
上列上訴人因違反槍砲彈藥刀械管制條例案件，不服臺灣臺南地
方法院九十六年度訴字第二三九號中華民國九十六年四月三十日
第一審判決（起訴案號：臺灣臺南地方法院檢察署九十六年度偵
字第六七六號），提起上訴，本院判決如下：
    主  文
上訴駁回。
    事  實
一、乙○○明知非經中央主管機關許可，不得持有槍砲彈藥刀械
    管制條例第四條第一項第一、二款所示可發射子彈具有殺傷
    力之各式手槍及子彈。其於民國九十五年一月間即二十九日
    農曆過年前某日，在新竹市○○○○○路附近某處，因其友
    人間發生紛爭，不慎掉落可發射子彈具有殺傷力之仿COLT廠
    CALIBER-25型半自動手槍製造之手槍、換裝土造金屬槍管而
    成之改造手槍一枝（槍枝管制編號：0000000000號）及土造
    子彈二顆（分別具直徑約8.8MM、6.8MM金屬彈頭，均經實際
    試射，可擊發，認具殺傷力），乙○○遂拾得而未經許可持
    有之。嗣於九十五年二月二日二十三時二十分許，為警在苗
    栗縣頭份鎮田寮里活動中心前實施路檢，因乙○○正開啟副
    駕駛座前方置物箱，警察當場目視發現內有改造子彈一顆，
    並查詢得悉乙○○因違反毒品危害防制條例案件經通緝中，
    遂當場逮捕乙○○，並逕行實施附帶搜索後，在乙○○所有
    車牌號碼為9351－KT號自用小客車內，查獲上開槍彈及供置
    放上開槍彈之皮套一個，始悉上情。
二、案經苗栗縣警察局頭份分局報告臺灣苗栗地方法院檢察署呈
    請臺灣高等法院檢察署檢察長核轉臺灣臺南地方法院檢察署
    檢察官偵查後提起公訴。
    理  由
壹、程序方面：
一、按「被告合法傳喚，無正當之理由不到庭者，得不待其陳述
    ，逕行判決。」，刑事訴訟法第三百七十一條定有明文，本
    件被告經合法傳喚，無正當之理由未於審理理日到庭，爰不
    待其陳述，逕行判決。
二、按被告以外之人於審判外之陳述，雖不符刑事訴訟法第一百
    五十九條之一至第一百五十九條之四之規定，而經當事人於
　　審判程序同意作為證據，法院審酌該言詞陳述　或書面陳述
    作成時之情況，認為適當者，亦得為證據。當事人、代理人
    或辯護人於法院調查證據時，知有第一百五十九條第一項不
    得為證據之情形，而未於言詞辯論終結前聲明異議者，視為
    有前項之同意。」，刑事訴訟法第一百五十九條之五定有明
    文。查本件檢察官所舉所有書面及言詞陳述之證據能力，業
    經被告及其辯護人於本院行準備程序時表明同意列為證據，
    且被告之辯護人迄言詞辯論終結前亦未聲明異議，本院審酌
    該等供述證據之取得過程並無瑕疵，與本案待證事實間復具
    有相當之關聯性，以之為本案證據尚無不當，自得採為證據
    ，先予敘明。
貳、實體方面：
    上開犯罪事實，迭據被告乙○○於檢察官偵查中及原審審理
    時自白承認（見偵查卷一第十八頁、原審卷第四一頁），核
    與證人即查獲時在場人林芫慶於警訊時所為之供述相符（見
    偵查卷一第三十至三二頁），復有現場蒐證照片四張在卷可
    稽（見偵查卷一第二七至二八頁），另有扣案改造手槍一枝
    、子彈二顆及裝槍用皮套一個可證（見偵查卷一卷第二五、
    二九頁）；扣案槍枝及子彈經內政部警政署刑事警察局依據
    性能檢驗法及動能測試法鑑驗結果，送鑑改造玩具手槍一枝
    （槍枝管制編號：0000000000號），認係由仿COLT廠CALIBE
    R-25型半自動手槍製造之槍枝，換裝土造金屬槍管而成之改
    造手槍，機械性能良好，可擊發適用子彈，具殺傷力；送鑑
    子彈二顆，認係土造子彈，具直徑約8.8MM、6.8MMｍ金屬彈
    頭，經實際試射，均可擊發，認具殺傷力，有該局九十五年
    三月二日刑鑑字第0950019041號槍彈鑑定書一份可查（見偵
    查卷二第二至六頁，另同時查扣之玩具空氣長槍經鑑定無殺
    傷力，併此敘明），足認被告自白確與事實相符，自可採信
    。本案事證明確，被告犯行堪以認定，應依法論科。
參、論罪科刑：
一、按行為後法律有變更者，適用行為時之法律，但行為後之法
    律有利於行為人者，適用最有利於行為人之法律，刑法第二
    條第一項定有明文。查被告行為時，刑法第四十二條第二項
    前段規定：「易服勞役以（銀元）一元以上三元以下折算一
    日。」，又被告行為時之易服勞役折算標準，業據修正前罰
    金罰鍰提高標準條例第二條前段規定，就其原定數額提高為
    一百倍折算一日，則本件被告行為時之易服勞役折算標準，
    應以銀元三百元折算一日，即新臺幣九百元折算一日。惟九
    十五年七月一日修正公布施行之刑法第四十二條第三項前段
    規定：「易服勞役以新臺幣一千元、二千元或三千元折算一
    日。」，比較修正前後之易服勞役折算標準，以修正後之規
    定，較有利於被告，則應依刑法第二條第一項但書規定，適
    用修正施行後刑法第四十二條第三項前段規定，定其折算標
    準。至於槍砲彈藥刀械管制條例第八條第四項雖有罰金刑規
    定，但因貨幣單位為新臺幣，尚無刑法第三十三條第五款及
    刑法施行法第一條之一適用問題，併此敘明。
二、核被告所為，係違反槍砲彈藥刀械管制條例第八條第四項持
    有改造手槍罪、同條例第十二條第四項持有改造子彈罪。被
    告持有改造手槍及子彈之行為，屬一行為觸犯數罪名之想像
    競合犯，應依刑法第五十五條規定，從一重依持有改造手槍
    罪處斷。
三、原審以被告犯罪事證明確，應予適用槍砲彈藥刀械管制條例
    第八條第四項、第十二條第四項，刑法第十一條前段、第二
    條第一項但書、第五十五條、第四十二條第三項前段等規定
    ，並敘明審酌被告曾有妨害風化、賭博、酒後駕車公共危險
    、違反動產擔保交易法及毒品危害防制條例等前科，有臺灣
    高等法院被告前案紀錄表一份可查，及其犯罪之動機及目的
    ，未經許可持有槍彈，雖未持之犯罪，仍有危害社會治安可
    能，惟念被告持有時間甚短，且犯後始終坦承犯行等一切情
    狀，量處被告有期徒刑三年二月，併科罰金新台幣五萬元，
    並就併科罰金部分諭知易服勞役之折算標準，復以扣案可發
    射子彈具有殺傷力之改造玩具手槍一枝（槍枝管制編號：00
    00000000號），屬違禁物，裝槍用皮套一個則為被告所有專
    供置放上開手槍之物，業據被告坦承在卷（見偵查卷三第七
    頁），應分別依刑法第三十八條第一項第一、二款之規定宣
    告沒收。另敘明業經試射改造子彈二顆，已非屬違禁物，而
    扣案玩具空氣長槍一枝、瓦斯子彈二顆、放置上開空氣槍之
    皮套一個及安非他命吸食器一組，或無殺傷力，或與本案無
    關，均無庸宣告沒收。本院經核原判決認事用法尚無違誤，
    量刑亦稱妥適。被告上訴意旨，指摘原判決過重，為無理由
    ，應予駁回。
據上論結，應依刑事訴訟法第三百七十一條、第三百六十八條，
判決如主文。
本案經檢察官范文豪到庭執行職務。
中　　華　　民　　國　　96　　年　　8 　　月　　29　　日
                  刑事第六庭    審判長法　官  蔡崇義
                                      法　官  曾文欣
                                      法　官  杭起鶴
以上正本證明與原本無異。
如不服本判決，應於收受本判決後十日內向本院提出上訴書狀。
其未敘述上訴理由者並得於提起上訴後十日內向本院補提理由書
狀（均須按他造當事人之人數附繕本）「切勿逕送上級法院」。
　　　　　　　　　　　　　　　　　　　書記官  魏安里
中　　華　　民　　國　　96　　年　　8 　　月　　29　　日
附錄本案論罪科刑法條全文：
槍砲彈藥刀械管制條例第八條第四項：
未經許可，持有、寄藏或意圖販賣而陳列第一項所列槍枝者，處
三年以上十年以下有期徒刑，併科新臺幣七百萬元以下罰金。
槍砲彈藥刀械管制條例第十二條第四項：
未經許可，持有、寄藏或意圖販賣而陳列子彈者，處五年以下有
期徒刑，併科新臺幣三百萬元以下罰金。
